【裁判字號】    99,訴,1615
【裁判日期】    991231
【裁判案由】    違反毒品危害防制條例
【裁判全文】
臺灣彰化地方法院刑事判決              99年度訴字第1615號
公  訴  人  臺灣彰化地方法院檢察署檢察官
被      告  陳宥豪
上列被告因違反毒品危害防制條例案件，經檢察官提起公訴（99
年度毒偵字第2065號），被告於準備程序進行中，就被訴事實為
有罪之陳述，經本院合議庭裁定由受命法官獨任進行簡式審判程
序，判決如下：
    主  文
陳宥豪施用第一級毒品，處有期徒刑陸月，如易科罰金，以新臺
幣壹仟元折算壹日；又施用第二級毒品，處有期徒刑貳月，如易
科罰金，以新臺幣壹仟元折算壹日，扣案之玻璃球壹盒及吸食工
具壹組均沒收之。應執行有期徒刑柒月，如易科罰金，以新臺幣
壹仟元折算壹日，扣案之玻璃球壹盒及吸食工具壹組均沒收之。
    犯罪事實及理由
壹、程序事項：
    本件經被告於準備程序期日為有罪之陳述，經受命法官告知
    簡式審判程序之旨，並聽取當事人之意見後，本院認無不得
    或不宜改依簡式審判程序進行之處，爰依刑事訴訟法第273
    條之1 第1 項，裁定由受命法官獨任進行簡式審判程序，則
    依據刑事訴訟法第273 條之2 、同法第159 條第2 項之規定
    ，不適用傳聞法則有關限制證據能力之相關規定；並得依同
    法第310 條之2 之準用同法第454 條之規定製作略式判決書
    ，依法僅需記載犯罪事實、證據名稱及應適用之法條，並得
    以簡略方式為之，合先敘明。
貳、實體事項：
一、構成犯罪事實：
    陳宥豪前於民國96年間，因違反毒品危害防制條例，經國防
    部中部地方軍事法院裁定執行觀察、勒戒後，認無繼續施用
    毒品之傾向，甫於96年7 月9 日執行完畢釋放。猶不知悔改
    ，復基於施用第一級毒品海洛因之犯意，於99年10月27日凌
    晨3 時許，在彰化縣員林鎮蜜雪兒汽車旅館內，以將海洛因
    摻在香菸內吸食之方式，施用第一級毒品海洛因1 次。另基
    於施用第二級毒品甲基安非他命之犯意，於施用海洛因前之
    同日凌晨2 、3 時許，在同上蜜雪兒汽車旅館內，以燒烤之
    方式，施用第二級毒品甲基安非他命1 次。嗣於99年10月27
    日上午10時40分許，為警持搜索票至上開地點之601 室搜索
    ，當場查扣玻璃球1 盒及吸食工具1 組，經徵其同意採尿送
    驗，結果呈安非他命、甲基安非他命及嗎啡陽性反應，始悉
    上情。
二、認定犯罪事實所憑之證據名稱：
  (一)彰化縣警察局北斗分局委託檢驗所尿液與真實姓名對照單（
    代號：C215號、99年10月27日14時20分採尿）及採尿同意書
    ：足知送驗尿液為被告陳宥豪所親自排放。
  (二)詮昕科技股份有限公司99年11月10日濫用藥物尿液檢驗報告
    （原樣編號：C125號、報告編號：9A290027號）：檢出有安
    非他命及甲基安非他命陽性、嗎啡陽性反應（安非他命檢出
    濃度為2340ng/ml 、甲基安非他命檢出濃度為23052ng/ml、
    嗎啡檢出濃度為1225ng/ml）。
  (三)查獲現場照片4 張。
  (四)彰化縣警察局北斗分局扣押物品目錄表、扣押物品清單。
  (五)臺灣高等法院被告前案紀錄表、刑案資料查註紀錄表、全國
    施用毒品案件紀錄表、受觀察勒戒人毒品及前科紀錄簡列表
    、矯正簡表。
  (六)扣案之玻璃球1 盒、吸食工具1 組。
  (七)被告陳宥豪之自白。
三、論罪科刑之理由：
  (一)按海洛因、甲基安非他命分別為毒品危害防制條例第2 條第
    2 項第1 款、第2 款所定之第一級、第二級毒品，不得非法
    持有、施用。核被告陳宥豪所為，係犯毒品危害防制條例第
    10 條 第1 項之施用第一級毒品罪，及同條第2 項之施用第
    二級毒品罪。
  (二)而被告於99年10月27日採尿前3 日內某時，在不詳處所，以
    不詳方式，施用海洛因之精確時間，已於本院準備程序時供
    述明確，起訴書記載被告於99年10月27日採尿前回溯前3 日
    之施用海洛因之時間、地點、方式均不詳，似有未洽，附此
    敘明。
  (三)被告施用毒品而持有海洛因、甲基安非他命之行為，為施用
    之高度行為所吸收，均不另論罪。
  (四)又被告所犯上開施用第一、二級毒品各1 次之2 罪間，犯意
    各別，罪名互異，應予分論併罰。
  (五)爰審酌被告為五專肄業，從事刺青工作，家中有父母、妻子
    及一歲半女兒，僅因好奇嘗試，再犯本件施用毒品之罪，其
    施用毒品係屬自戕行為並未損害他人，又被告前僅有一次施
    用毒品之前科，自承目前尚未成癮且不會再想施用，暨其於
    犯罪後已深知悔悟並坦承犯行等一切情狀，分別量處如主文
    所示之刑及諭知易科罰金之折算標準，並合併定其應執行刑
    及易科罰金之折算標準，以資儆懲。
  (六)扣案之玻璃球1 盒、吸食工具1 組，均為被告所有，且係供
    其施用甲基安非他命所用之物，業經其供明在卷，均應依刑
    法第38條第1 項第2 款之規定，併予宣告沒收之。
四、適用之法律：
  (一)刑事訴訟法第273 條之1 第1 項、第299 條第1 項前段、第
    310 條之2 、第454 條。
  (二)毒品危害防制條例第10條第1 項、第2 項，刑法第11條前段
    、第41條第1 項前段、第51條第5 款、第38條第1 項第2 款
    。
本案經檢察官陳隆翔到庭執行職務。
中    華    民    國    99    年    12    月    31    日
                  刑事第五庭    法   官  李淑惠
以上正本證明與原本無異。
如不服本判決應於收受判決後10日內向本院提出上訴書狀，並
應敘述具體理由。其未敘述上訴理由者，應於上訴期間屆滿後
20日內向本院補提理由書(均須按他造當事人之人數附繕本)
「切勿逕送上級法院」。
中    華    民    國    99    年    12    月    31    日
                                書記官  張清秀
附錄論罪科刑法條全文:
毒品危害防制條例第10條
施用第一級毒品者，處 6 月以上 5 年以下有期徒刑。
施用第二級毒品者，處 3 年以下有期徒刑。

司法院資訊處製作；財團法人民間司法改革基金會備份。
